臺灣高雄地方法院刑事判決　　　　　 100年度審易字第2346號
公　訴　人　臺灣高雄地方法院檢察署檢察官
被　　　告　許永達
選任辯護人　張賜龍律師
上列被告因竊盜案件，經檢察官提起公訴（100 年度偵字第
17320 號），本院合議庭裁定由受命法官獨任行簡式審判程序，
判決如下：
    主  文
許永達犯攜帶兇器竊盜罪，處有期徒刑陸月，如易科罰金，以新
臺幣壹仟元折算壹日。緩刑貳年，並應向指定之政府機關、政府
機構、行政法人、社區或其他符合公益目的之機構或團體提供壹
佰貳拾小時之義務勞務。緩刑期間付保護管束。
    事實及理由
一、犯罪事實：
    許永達意圖為自己不法之所有，基於竊盜犯意，於民國100
    年6 月3 日1 時20分許，在高雄市○○區○○路與福誠一街
    口永信建設開發股份有限公司（下稱永信建設公司）福誠案
    工地處，以由鐵門下縫隙爬入工地後，並持工地內客觀上足
    供兇器使用之老虎鉗1 支，再以該老虎鉗拴緊綑綁鐵條之鐵
    線以利拿取搬運之方式，竊取永信建設公司所有工地內之鐵
    條8 捆（3 分鐵條共105 支，重約60公斤，價值約新臺幣
    1600元），得手後，尚未離開現場之際，即為巡邏員警發現
    查獲。
二、程序部分：
    本件被告許永達所犯係死刑、無期徒刑、最輕本刑為3 年以
    上有期徒刑以外之罪，其於準備程序中就被訴事實為有罪之
    陳述，經法官告知簡式審判程序之旨，並聽取公訴人、被告
    及辯護人之意見後，本院合議庭認為適宜而裁定由受命法官
    獨任進行簡式審判程序；又本件之證據調查，依刑事訴訟法
    第273 條之2 規定，不受同法第159 條第1 項、第161 條之
    2 、第16 1條之3 、第163 條之1 及第164 條至第170 條規
    定之限制，均合先敘明。
三、訊據被告對於上開犯罪事實供認不諱，並經證人即被害人永
    信建設公司工地主任簡嘉宏證述明確，復有高雄市政府警察
    局鳳山分局搜索、扣押筆錄、扣押物品目錄表、現場照片、
    贓物認領保管單在卷可稽，足徵被告上開任意性自白與事實
    相符，應堪採信。綜上，本案事證明確，被告上開犯行堪以
    認定，應依法論科。
四、論罪：
    按刑法第321 條第1 項第3 款之攜帶兇器竊盜罪，係以行為
    人攜帶兇器為其加重條件，此所謂兇器，其種類並無限制，
    凡客觀上足以對人之生命、身體、安全構成威脅，具有危險
    性之兇器為已足，並不以攜帶之初有行兇之意圖為必要；又
    此所謂兇器，其種類並無限制，凡客觀上足對人之生命、身
    體、安全構成威脅，具有危險性之兇器均屬之（最高法院94
    年度台上字第3149號判決及79年度臺上字第5253號判例意旨
    參照）。查被告所持用之老虎鉗1 支，係用以拴緊綑綁鐵條
    之鐵線，依照一般常識以觀，該物品之材質為鋼鐵材質，質
    地甚為堅硬，客觀上自屬於足以殺傷人之生命、身體之器械
    ，顯為具有危險性之兇器無訛，且被告持該老虎鉗係為拴緊
    綑綁鐵條之鐵線，以利拿取搬運，自屬於上開竊盜行為過程
    中攜帶兇器。次按竊盜罪既遂或未遂之判斷，係以物之原持
    有支配關係之破壞，與新持有支配關係之建立與否為判斷之
    依據，即他人之物尚未入行竊者之實力支配下者，則屬未遂
    ，反之，則應以既遂論擬，最高法院17年上字第509 號判例
    意旨可資參照。查被告已將所竊取之鐵條以鐵絲綑綁完畢，
    並將之堆放在工地靠近工地大門附近，欲將之搬至停放在大
    門外之機車上放置載運離開，而巡邏員警查獲被告之時，被
    告雖仍在現場，尚未將上開鋼筋鐵條搬至機車上，惟被告已
    綑綁整理完畢，可立即搬運至機車上放置，業據被告於本院
    審理時供述明確，並有現場照片附卷可考，是依斯時情況，
    被告既可隨時搬運離去，顯已將上開物品置於其實力支配之
    下，堪認被告之竊盜行為顯已達既遂階段，此不因被告行竊
    後即被查獲，而未及將贓物搬離現場而有不同。是核被告所
    為，係犯刑法第321 條第1 項第3 款之攜帶兇器竊盜罪。
五、科刑：
  (一)爰審酌被告正值壯年，竟不思以正途獲取所需，而以攜帶兇
    器之方式進入他人工地內竊取財物，危害被害人對於上開財
    物之權益，且對他人生命、身體有相當之危險性，幸所攜帶
    之兇器未傷及他人生命、身體，另考量被告犯後坦承犯行，
    態度尚佳，前無犯罪紀錄，此有臺灣高等法院被告前案紀錄
    表附卷可參，素行良好，所竊得之財物價值非鉅，並已由被
    害人領回，有上開贓物認領保管單在卷可稽，被害人所受損
    害已有減輕，及被告智識程度、犯罪動機、所生危害等一切
    情狀，量處如主文所示之刑，並諭知易科罰金之折算標準，
    以示懲儆。至扣押之老虎鉗1 之，雖為被告本案竊盜所用之
    物，然為被告在工地現場拾得，非其所有等情，業據被告供
    承在卷，且查無證據證明為被告所有，爰不另為沒收宣告。
  (二)又被告前未曾受有期徒刑以上刑之宣告，有上開臺灣高等法
    院被告前案紀錄表在卷可考，經此偵審程序，當能知所警惕
    而信無再犯之虞，本院認所宣告之刑以暫不執行為當，依刑
    法第74條第1 項第1 款諭知緩刑2 年，以啟自新，並依刑法
    第74條第2 項第5 款之規定，命其應向指定之政府機關、政
    府機構、行政提供120 小時之義務勞務，另為確實使其有正
    確之法律觀念並提供必要之協助及督促，且依其所犯情節認
    有加以追蹤觀護之必要，併依刑法第93條第1 項之規定，宣
    告緩刑期內付保護管束，以觀後效。
據上論斷，應依刑事訴訟法第273 條之1 第1 項、第299 條第1
項前段，刑法第321 條第1 項第3 款、第41條第1 項前段、第74
條第1 項第1 款、第2 項第5 款、第93條第1 項第2 款，刑法施
行法第1 條之1 第1 項，判決如主文。
本案經檢察官李英霆到庭執行職務。
中    華    民    國   100    年    8     月    18    日
                  刑事第十庭    法  官  王靖茹
以上正本證明與原本無異。
如不服本判決應於收受判決後10日內向本院提出上訴書狀，並應
敘述具體理由。其未敘述上訴理由者，應於上訴期間屆滿後20日
內向本院補提理由書(均須按他造當事人之人數附繕本)「切勿逕
送上級法院」。
中    華    民    國   100    年    8     月    18    日
                                書記官  楊明月
附錄本案論罪科刑法條：
〈中華民國刑法第321條第1項第3款〉
犯竊盜罪而有下列情形之一者，處6 月以上、5 年以下有期徒刑
，得併科新臺幣10萬元以下罰金：
三、攜帶兇器而犯之者。